臺灣雲林地方法院民事判決
110年度港簡字第117號
原      告  易秀琴
被      告  王松銘
上列原告與被告王松銘間債務人異議之訴事件，本院判決如下：
    主      文
原告之訴駁回。
訴訟費用由原告負擔。
    事實及理由
一、原告主張：原告為經營長照事業，設立以臨健康事業股份有
    限公司籌備處，並與被告簽立租賃契約並經公證，嗣被告以
    原告不履行租約向原告聲請強制執行，由本院110 年度司執
    字第18797 號清償債務強制執行事件執行中，因本件有意思
    表示錯誤情事，原告已撤銷意思表示，另本件因可歸責被告
    事由致給付不能，原告已解除租約，被告自不能執前開公證
    書對原告聲請強制執行等語。並聲明：本院110 年度司執字
    第18797號清償債務強制執行事件應予撤銷。
二、按「原告之訴，依其所訴之事實，在法律上顯無理由者，法
    院得不經言詞辯論，逕以判決駁回之」，民事訴訟法第249
    條第2 項定有明文。次按「執行名義成立後，如有消滅或妨
    礙債權人請求之事由發生，債務人得於強制執行程序終結前
    ，向執行法院對債權人提起異議之訴。如以裁判為執行名義
    時，其為異議原因之事實發生在前訴訟言詞辯論終結後者，
    亦得主張之。執行名義無確定判決同一之效力者，於執行名
    義成立前，如有債權不成立或消滅或妨礙債權人請求之事由
    發生，債務人亦得於強制執行程序終結前提起異議之訴」，
    強制執行法第14條第1 、2 項亦有明文。故債務人異議之訴
    ，應以「執行名義已經成立」為要件，若無執行名義卻對當
    事人進行強制執行，則應以聲明異議為救濟方法，而非提起
    債務人異議之訴。法官認為，本院110 年度司執字第18797
    號清償債務強制執行事件執行債權人所執之執行名義，為租
    賃契約之公證書。但該公證書及租約所示之承租人均為「以
    臨健康事業股份有限公司籌備處」，而非負責人原告「易秀
    琴」，業經法官核閱執行卷宗無訛。從形式觀察，執行法院
    應依執行名義對執行名義所示之債務人即「以臨健康事業股
    份有限公司籌備處」進行強制執行，若對負責人原告「易秀
    琴」強制執行，此時，原告易秀琴若要主張非執行名義效力
    所及之當事人，其救濟方法為強制執行法第12條聲明異議，
    而非提起異議之訴。執行債權人若要依公司法第150條對發
    起人強制執行，則應該對發起人起訴並取得實體判決之執行
    名義後，才能對發起人（負責人）強制執行。
三、據此，原告提起債務人異議之訴，主張請求撤銷之本院110 
    年度司執字第18797號清償債務強制執行事件，經本院調該
    卷核閱後，認該執行事件中，對原告「易秀琴」而言，並無
    執行名義存在，本件非提起債務人異議之訴之範疇。原告既
    非執行名義所示之債務人，應依法聲明異議。若原告提起債
    務人異議之訴，則屬在法律上顯無理由，爰依前揭規定，不
    經言詞辯論，逕以判決駁回原告之訴。
四、依民事訴訟法第436 條第2 項、第249 條第2 項、第78條，
    判決如主文。
中    華    民    國   110    年    7     月    22    日
                     北港簡易庭   法  官  簡廷恩
以上正本證明與原本無異。
如對本判決上訴，須於判決送達後20日內向本院提出上訴狀（須
附繕本）。
中　　華　　民　　國　　110 　年　　7 　　月　　22　　日
                                  書記官  伍幸怡